ACORDAO-COMPLETO-2380397

ACÓRDÃO DE RELAÇÃO

ACÓRDÃO DE RELAÇÃO 12198/2019 ATA 40/2019 - SEGUNDA CÂMARA

Acórdão 12198/2019-TCU-Segunda Câmara
	Os Ministros do Tribunal de Contas da União ACORDAM, por unanimidade, com fundamento nos arts. 1º, inciso V, e 39, inciso I, da Lei 8.443/1992, c/c os arts. 1º, inciso VIII, 143, inciso II, 259, inciso I, e 260, § 5º, do Regimento Interno/TCU e no art. 7º, inciso II, da Resolução/TCU 206/2007, em considerar prejudicada a apreciação do mérito dos atos de admissão de pessoal a seguir relacionados, por perda de objeto, tendo em vista o exaurimento dos seus efeitos financeiros antes do respectivo processamento por esta Corte, em razão do desligamento do cargo a que se refere o ato, de acordo com os pareceres emitidos nos autos:
1. Processo TC-Processo 034.611/2019-3 (ATOS DE ADMISSÃO) 
	1.1. Interessados: Abelardo do Espirito Santo Serafin (XXX.581.828-XX) ; Anderson Nogueira dos Santos (XXX.871.968-XX) ; Bernardo Aparecido Dias (XXX.606.768-XX) ; Claudiney Alves Aragao (XXX.321.388-XX) ; Edimilson Marcio Machado (XXX.113.218-XX) ; Eleonardo Valtencir Valentin (XXX.664.048-XX) ; Janete Maria Guimaraes Nagano (XXX.514.098-XX) ; Lourdes Ferreira de Souza (XXX.859.588-XX) ; Marcia Aparecida Soares (XXX.951.048-XX) ; Marcos da Silva Medeiros (XXX.413.998-XX) ; Michel Ricardo Gomes (XXX.423.298-XX) ; Miguel Pires (XXX.933.018-XX) ; Milton Romao (XXX.550.708-XX) ; Mirian de Souza Lima Bezerra (XXX.310.878-XX) ; Nelio Araujo Castro Filho (XXX.644.078-XX) ; Renato Tadeu Rodrigues (XXX.114.388-XX) ; Rosemary Baptista Bento (XXX.924.938-XX) ; Samuel dos Santos Diniz (XXX.441.048-XX) ; Ulisses Navarro (XXX.055.208-XX) ; Widmark Vasconcelos Sousa (XXX.411.273-XX) .
	1.2. Órgão/Entidade: Empresa Brasileira de Correios e Telégrafos - ECT.
	1.3. Relator: Ministro-Substituto Marcos Bemquerer Costa.
	1.4. Representante do Ministério Público: Procurador Sergio Ricardo Costa Caribé.
	1.5. Unidade Técnica: Secretaria de Fiscalização de Pessoal (Sefip) .
	1.6. Representação legal: não há.
	1.7. Determinações/Recomendações/Orientações: não há.

Segunda Câmara

Abelardo do Espirito Santo Serafin (XXX.581.828-XX); Anderson Nogueira dos Santos (XXX.871.968-XX); Bernardo Aparecido Dias (XXX.606.768-XX); Claudiney Alves Aragao (XXX.321.388-XX); Edimilson Marcio Machado (XXX.113.218-XX); Eleonardo Valtencir Valentin (XXX.664.048-XX); Janete Maria Guimaraes Nagano (XXX.514.098-XX); Lourdes Ferreira de Souza (XXX.859.588-XX); Marcia Aparecida Soares (XXX.951.048-XX); Marcos da Silva Medeiros (XXX.413.998-XX); Michel Ricardo Gomes (XXX.423.298-XX); Miguel Pires (XXX.933.018-XX); Milton Romao (XXX.550.708-XX); Mirian de Souza Lima Bezerra (XXX.310.878-XX); Nelio Araujo Castro Filho (XXX.644.078-XX); Renato Tadeu Rodrigues (XXX.114.388-XX); Rosemary Baptista Bento (XXX.924.938-XX); Samuel dos Santos Diniz (XXX.441.048-XX); Ulisses Navarro (XXX.055.208-XX); Widmark Vasconcelos Sousa (XXX.411.273-XX).

MARCOS BEMQUERER

não há.

Procurador Sergio Ricardo Costa Caribé.

ATOS DE ADMISSÃO (ADS)

Secretaria de Fiscalização de Pessoal (Sefip).